【裁判字號】    89,交易,518
【裁判日期】    891212
【裁判案由】    公共危險等
【裁判全文】
臺灣板橋地方法院刑事判決                        八十九年度交易字第五一八號
    公  訴  人  臺灣板橋地方法院檢察署檢察官
    被      告  甲○○
    被      告  乙○○
    被      告  丙○○
右列被告因公共危險等案件，經檢察官提起公訴（八十九年度偵字第一六九五三號）
，本院判決如左：
    主    文
乙○○、丙○○均於公務員依法執行職務時，當場侮辱，各處拘役伍拾日，如易科罰
金，均以參佰元折算壹日。
甲○○無罪。
    事    實
一、甲○○於民國八十九年九月六日凌晨二時許（起訴書誤繕為同日晚間七時許）飲
    酒後，未戴安全帽，仍貿然駕駛其所有車牌號碼Ｋ７－５１７１號機車（起訴書
    誤繕為自小客車），於同日凌晨二時四十三分許（起訴書誤繕為同日晚間七時三
    十分許），行經台北縣板橋市○○街與板新路口時，遇臺北縣警察局海山分局警
    員陳益茂、阮裕豐實施路檢，甲○○因未帶身分證件，正當警員陳益茂、阮裕豐
    詢問其身分依法執行職務時，乙○○、丙○○經甲○○電話通知，先後滿身酒氣
    地趕至現場，在現場以「幹你娘雞巴」（台語）大聲辱罵正依法執行職務之警員
    陳益茂、阮裕豐及趕至現場提供警力支援之員警二十餘人，員警並隨即將甲○○
    、乙○○、丙○○三人帶案偵辦。
二、案經臺北縣警察局海山分局報告臺灣板橋地方法院檢察署檢察官偵查起訴。
    理  由
壹、被告乙○○、丙○○部分
一、訊據被告乙○○、丙○○固坦承於前揭時地，正當被告甲○○經警實施路檢時，
    曾口出髒話之事實不諱，惟矢口否認有何妨害公務之犯意，被告乙○○辯稱伊當
    時不是在罵警察，是在罵路過之計程車司機云云；被告丙○○則辯稱伊沒罵警察
    ，伊到時，被告乙○○已和警察吵起來，伊是勸他們不要吵架云云。然查，前揭
    事實已據證人即依法當場執行取締舉發交通違規職務之警員陳益茂及阮裕豐於偵
    訊中結證綦詳，復經當時在附近施工之工人江崇富及蔡敏雄於警訊時證述屬實。
    綜上，足見被告乙○○、丙○○前揭辯解，均係畏罪卸責之詞，均無可採。本件
    事證明確，被告乙○○、丙○○犯行均堪認定。
二、核被告乙○○、丙○○所為，均係犯刑法第一百四十條第一項之對依法執行之公
    務員當場侮辱罪。爰審酌被告二人犯罪之動機、手段、所生危害及犯後態度等一
    切情狀，各量處如主文所示之刑，並均諭知易科罰金之折算標準，以示懲儆。
貳、被告甲○○部分
一、公訴意旨另略以：被告甲○○明知飲酒後不得駕車，竟於民國八十九年九月六日
    九月六日凌晨二時許（起訴書誤繕為同日晚間七時許）飲酒後，當時吐氣所含酒
    精成份高達每公升０．六二毫克，不能安全駕駛動力交通工具汽車且未戴安全帽
    ，仍貿然駕駛其所有車牌號碼Ｋ７－５１７１號機車（起訴書誤繕為自小客車）
    ，於同日凌晨二時四十三分許（起訴書誤繕為同日晚間七時三十分許），行經台
    北縣板橋市○○街與板新路口時，遇臺北縣警察局海山分局警員陳益茂、阮裕豐
    實施路檢，當場查獲，案經台北縣警察局海山分局報告偵辦，因認被告甲○○涉
    犯刑法第一百八十五條之三之公共危險罪嫌云云。
二、公訴人認被告涉有前揭罪嫌，係以被告坦承酒後駕車，復有酒精濃度測試報告表
    及台北市政府警察局舉發違反道路交通管理事件通知單各乙紙在卷足憑。參以德
    、美認定標準，飲酒後呼氣酒精濃度達每公升零點五五毫克者，其肇事率為一般
    正常人之十倍（參考法務部八十八年五月十八日法８８檢字第一六六九號函），
    為其論據。
三、按犯罪事實應依證據認定之，無證據不得推定其犯罪事實。刑事訴訟法第一百五
    十四條定有明文。又認定犯罪事實應依證據，為刑事訴訟法所明定，故被告否認
    犯罪事實所持之辯解，縱屬不能成立，仍非有積極證據足以證明其犯罪行為，不
    能遽為有罪之認定。又事實之認定，應憑證據，如未能發現相當證據，或證據不
    足以證明，自不能以推測或擬制之方法，以為裁判基礎。再告訴人之指訴係使被
    告受刑事訴追為目的，其所述被害情形，如無瑕疵可指，而就其他方面調查又與
    事實相符，其供述固未始不能採為判決之基礎，惟其陳述倘尚有瑕疵，則在未究
    明前，即難遽採為論罪科刑之根據。最高法院分別著有三十年度上字第一八三一
    號、四十年度台上字第八六號、六十一年台上字第三ｏ九九號判例意旨可資參照
    。
四、訊據被告甲○○固坦承有酒後駕車情事，惟堅決否認有何公共危險犯行，辯稱：
    伊之生理協調平衡檢測測試及格，證明伊可安全駕駛云云。
五、經查，被告於八十九年九月六日凌晨二時四十三分許，有酒後駕車之行為，固據
    其供承不諱，且其於同日凌晨三時三十分許飲酒後吐氣所含酒精濃度已達每公升
    ｏ‧六二毫克，亦有酒精濃度測試單在卷可佐。惟查，被告於同日凌晨四時五十
    分許經警實施酒後生理協調平衡檢測結果，各項檢測內容檢測結果均合格，其檢
    測認定應為「能安全駕駛」（按該紀錄表漏未於該欄打勾），亦有其汽機車駕駛
    人酒後生理協調平衡檢測紀錄表在卷可憑，足見被告甲○○當時尚能安全駕駛。
    是依現存證據尚無法證明被告甲○○當日有酒後不能安全駕駛之情事。是不能僅
    以被告甲○○於八十九年九月六日凌晨二時四十三分許，有酒後駕車之行為，且
    其於同日凌晨三時三十分許飲酒後吐氣所含酒精濃度已達每公升ｏ‧六二毫克等
    情，即據以推定其於當時已不能安全駕駛動力交通工具。此外，復查無其他積極
    證據足認被告甲○○有公訴人所指之公共危險犯行，是不能證明其犯罪，爰依法
    諭知被告甲○○無罪之判決。
據上論斷，應依刑事訴訟法第二百九十九條第一項前段、第三百零一條第一項，刑法
第一百四十條第一項、第四十一條，罰金罰鍰提高標準條例第一條前段、第二條，判
決如主文。
本案經檢察官潘翠雪到庭執行職務。
中    華    民    國      八十九    年      十二    月      十二      日
                                      臺灣板橋地方法院交通法庭
                                          法  官  呂  安  樂
右正本證明與原本無異。
如不服本判決，應於判決送達後十日內向本院提出上訴狀。︵須附繕本︶
                                          書記官  陳  玉  嬋
中    華    民    國      八十九    年      十二    月      十二      日
附錄本案所犯法條全文
中華民國刑法第一百四十條
 (侮辱公務員公署罪)
於公務員依法執行職務時，當場侮辱，或對於其依法執行之職務公然侮辱者，處六月
以下有期徒刑、拘役或一百元以下罰金。
對於公署公然侮辱者亦同。


司法院資訊處製作；財團法人民間司法改革基金會備份。
